臺灣臺北地方法院宣示判決筆錄　　　 　 96年度易字第1085號
公　訴　人　臺灣臺北地方法院檢察署檢察官
被　　　告　甲○○
上列被告因違反毒品危害防制條例案件，經檢察官提起公訴（九
十六年度毒偵字第一一八九號），被告於本院準備程序中與檢察
官達成協商合意，由檢察官聲請本院改依協商程序而為判決，於
中華民國九十六年八月三十一日下午四時，在本院第十七法庭宣
示判決，出席職員如下：
　　法　官　雷淑雯
　　書記官　胡詩唯
　　通　譯　蔡文龍
法官起立朗讀判決主文、犯罪事實要旨、處罰條文，及告以上訴
限制、期間並提出上訴狀之法院，且諭知記載其內容：
一、主  文：
    甲○○施用第二級毒品，累犯，處有期徒刑壹年，減為有期
    徒刑陸月，如易科罰金，以新臺幣壹仟元折算壹日。扣案之
    第二級毒品安非他命壹小包（不含空包裝袋，驗餘淨重零點
    肆伍壹公克）沒收銷燬之，扣案之安非他命包裝袋壹個沒
    收。
二、犯罪事實要旨：
    甲○○前於民國八十七年間因施用第二級毒品案件，經本院
    依臺灣臺北地方法院檢察署檢察官之聲請，於八十七年十一
    月五日以八十七年度毒聲字第一三四九號裁定送勒戒處所觀
    察、勒戒後，於八十七年十一月五日入臺灣臺北看守所附設
    勒戒處所觀察、勒戒，因無繼續施用毒品之傾向，於八十七
    年十一月二十七日釋放出所，並經臺灣臺北地方法院檢察署
    檢察官於同日以八十七年度偵字第二三三四四號為不起訴處
    分確定。復於八十八年間因施用第二級毒品案件，經臺灣板
    橋地方法院依臺灣板橋地方法院檢察署檢察官之聲請，於八
    十八年五月七日以八十八年度毒聲字第二八五五號裁定送勒
    戒處所觀察、勒戒後，於八十八年六月二十九日入臺灣臺北
    看守所附設勒戒處所觀察、勒戒，因有繼續施用毒品之傾向
    ，經臺灣板橋地方法院依臺灣板橋地方法院檢察署檢察官之
    聲請，於八十八年七月十六日以八十八年度毒聲字第四四○
    九號裁定令入戒治處所施以強制戒治一年，並於八十八年七
    月二十三日入臺灣臺北戒治所施以強制戒治，嗣因經評估認
    無繼續強制戒治之必要，經臺灣板橋地方法院於八十九年一
    月二十九日以八十九年度毒聲字第八一九號裁定停止戒治，
    所餘戒治期間交付保護管束，而於八十九年二月二十四日因
    停止戒治出所，嗣因於八十九年間施用第二級毒品案件，經
    臺灣板橋地方法院依臺灣板橋地方法院檢察署檢察官之聲請
    ，於八十九年六月十二日以八十九年度毒聲字第三七二一號
    裁定撤銷停止戒治，令入戒治處所施以強制戒治，於八十九
    年十月六日因強制戒治執行完畢出監，刑案部分經臺灣板橋
    地方法院於八十八年十月二十七日以八十八年度易字第三五
    九五號判決判處有期徒刑七月，於八十九年一月七日確定。
    又於八十七年間因違反槍砲彈藥刀械管制條例案件，經臺灣
    板橋地方法院於八十八年十月一日以八十八年度易字第三三
    五九號判決判處有期徒刑一年二月，甲○○不服提起上訴，
    經臺灣高等法院於八十八年十二月三十一日以八十八年度上
    訴字第四四三六號判決駁回上訴，甲○○不服再度提起上訴
    ，經最高法院於八十九年五月四日以八十九年度臺上字第二
    五二六號判決駁回上訴確定。上開二罪，經臺灣高等法院於
    八十九年八月十六日以八十九年度聲字第七三六號裁定應執
    行有期徒刑一年八月確定。再於八十九年間因施用第二級毒
    品案件，經臺灣板橋地方法院於八十九年七月三十一日以八
    十九年度易字第二二○八號判決判處有期徒刑十月，甲○○
    不服提起上訴，經臺灣高等法院於九十年一月十八日以八十
    九年度上易字第三八五○號判決駁回上訴確定，應於九十一
    年九月二十五日接續上開二罪執行，於九十一年七月二十九
    日因縮短刑期假釋出監，假釋中付保護管束，於九十二年七
    月八日保護管束縮刑期滿，未撤銷假釋以已執行論。並於九
    十三年間因施用第二級毒品案件，經臺灣板橋地方法院於九
    四年三月十日以九十三年度易字第一一七七號判決判處有期
    徒刑一年，檢察官不服提起上訴，經臺灣高等法院於九十四
    年五月十八日以九十四年度上易字第第七六六號判決駁回上
    訴確定。再於九十四年間因違反槍砲彈藥刀械管制條例案件
    ，經臺灣板橋地方法院於九十四年四月二十九日以九十四年
    度簡字第一三二九號判決判處有期徒刑四月，併科罰金新臺
    幣三萬元，於九十四年八月十二日確定。另於九十四年間因
    持有第二級毒品案件，經臺灣板橋地方法院於九十四年八月
    三十一日以九十四年度簡字第三五七九號判決判處有期徒刑
    三月，於九十四年十月二十四日確定。上開三罪有期徒刑部
    分，經臺灣板橋地方法院於九十四年十二月五日以九十四年
    度聲字第二八三五號裁定應執行有期徒刑一年四月，於九十
    四年十二月十二日確定，於九十五年十一月十三日縮刑期滿
    執行完畢。詎猶不知悔改，明知安非他命為毒品危害防制條
    例第二條第二項第二款所定之第二級毒品，不得持有及施用
    ，竟基於施用第二級毒品安非他命之犯意，於九十六年三月
    二十三日下午五時三十分，在其女友位在臺北市中山區○○
    ○路○段一九七巷一一弄二九號十一樓之四住處內，以將安
    非他命置於鋁箔紙上，用火燒烤加熱後再吸食其霧化氣體之
    方式，施用第二級毒品安非他命一次。嗣於翌日深夜零時二
    十分許，在臺北市○○區○○街與貴陽街口為警查獲，並扣
    得其所有之第二級毒品安非他命一包（不含空包裝袋，淨重
    零點四三六公克，取樣零點零零零九公克鑑驗，驗餘淨重零
    點四三五一公克）。
三、處罰條文：
    毒品危害防制條例第十條第二項、第十八條第一項前段，刑
    法第十一條前段、第四十七條第一項、第四十一條第一項前
    段、第三十八條第一項第二款，中華民國九十六年罪犯減刑
    條例第二條第一項第三款、第七條、第九條
四、協商判決除有刑事訴訟法第四百五十五條之四第一項第一款
    於本院訊問程序終結前，被告撤銷協商合意或檢察官撤回協
    商聲請者；第二款被告協商之意思非出於自由意志者；第四
    款被告所犯之罪非第四百五十五條之二第一項所定得以協商
    判決者；第六款被告有其他較重之裁判上一罪之犯罪事實者
    ；第七款法院認應諭知免刑或免訴、不受理者情形之一，及
    違反同條第二項「法院應於協商合意範圍內為判決；法院為
    協商判決所科之刑，以宣告緩刑、二年以下有期徒刑、拘役
    或罰金為限」之規定者外，不得上訴。
五、本件如得上訴，而如不服本件判決，得自收受判決送達之日
    起十日內，向本院提出上訴書狀，上訴於第二審法院。
中　　華　　民　　國　九十六　年　  八　　月　三十一  日
                臺灣臺北地方法院刑事第一庭
                    書  記  官　胡詩唯
                    法    　官　雷淑雯
上正本證明與原本無異。
中　　華　　民　　國　九十六　年　  八　　月　三十一  日
　　　　  　　　  　書  記  官　胡詩唯
